臺灣新竹地方法院民事簡易判決  
111年度竹簡字第212號
原      告  謝政良  
訴訟代理人  王尊民律師
被      告  曾莉婷  
            彭紹穩  
共      同
訴訟代理人  路春鴻律師
複  代理人  黃昌仁  
            葉文海  
上列當事人間請求損害賠償事件，經原告提起刑事附帶民事訴訟
，由本院刑事庭裁定移送前來（110 年度交附民字第312  號）
，本院於民國111 年8 月24日辯論終結，判決如下：
    主      文
被告曾莉婷應給付原告新臺幣1,796,317元，及自民國110年10月
16日起至清償日止，按週年利率百分之五計算之利息。
原告其餘之訴駁回。
訴訟費用新臺幣39,610元由被告曾莉婷負擔新臺幣1,000元，餘
由原告負擔。
本判決原告勝訴部分得假執行，但被告曾莉婷如以新臺幣1,796,
317元為原告預供擔保，得免為假執行。
原告其餘假執行之聲請駁回。
    事實及理由
一、原告主張：被告2人係夫妻關係。被告彭紹穩於民國109年11
    月6日7時54分前之某時許，駕駛車牌號碼000-0000號自用小
    客車（下稱肇事車輛）搭載被告曾莉婷，沿新竹市香山區中
    華路4段由南向北方向行駛，嗣將上開自用小客車停放在新
    竹市○○區○○路0段00號對面路旁之停車格內，迨於同日7時54
    分許，被告曾莉婷開啟前揭自小客車左後車門欲下車時，本
    應注意行人、其他車輛，並讓車輛先行通過，而依當時天候
    晴、日間自然光線、路面乾燥無缺陷，且道路無障礙物、視
    距良好，並無不能注意之情事，詎被告曾莉婷疏未注意後方
    來車，即貿然開門下車，適有原告駕駛車牌號碼000-000號
    重型機車（下稱系爭機車），沿新竹市香山區中華路4段由
    南向北方向駛至該處，見狀閃避不及，而與肇事車輛左後車
    門發生碰撞（下稱系爭事故），致其人車倒地，並受有右手
    第5指外傷性截肢、右手第5指末關節不能屈伸等傷害。原告
    因此支出醫療費用6萬9,452元、醫療用品費用1萬4,187元、
    交通費用18萬5,699元、看護費用24萬2,400元、系爭機車修
    復費用1萬元，並受有109年11月6日至同年月16日共11日住
    院期間及109年11月16日出院後1個月、110年7月30日術後2
    個月之休養期間、自109年至111年2月14日為復健請假期間
    無法工作之薪資損失54萬9,177元以及喪失或減少勞動能力
    之損失100萬6,264元，且原告身心受有相當之痛苦，併請求
    精神慰撫金180萬元，上開金額共計387萬7,179元。又被告
    曾莉婷上開不法行為，業經臺灣新竹地方檢察署（下稱新竹
    地檢署）檢察官偵查後提起公訴，並經本院刑事庭以110 年
    度交易字第560 號刑事判決判處有罪在案，是被告應負損害
    賠償責任。而被告彭紹穩既為肇事車輛之駕駛人，對於乘客
    上下車安全應盡善盡注意，避免乘客違規行為致生危害交通
    安全，然其疏於注意避免或防止損害之發生，放任被告曾莉
    婷違規貿然開啟左側車門下車，致後方來車閃避不及而發生
    碰撞，應為損害發生之共同原因，即須負共同侵權行為之損
    害賠償責任。為此，爰依侵權行為法律關係提起本件訴訟。
    並聲明：㈠被告應連帶給付原告387萬7,179元，及其中376萬
    5,424元自起訴狀繕本送達之翌日起，其餘部分自變更聲明
    狀繕本送達翌日起，均至清償日止，按週年利率5%計算之利
    息。㈡願供擔保，請准宣告假執行。
二、被告則以：伊雖不爭執原告受有「右手第5指外傷性截肢」
    之傷害且支出醫療費用6萬9,452元、醫療用品費用1萬4,187
    元、系爭機車修復費用1萬元，及原證1診斷證明書之形式真
    正，但否認被告曾莉婷在原告住院期間有口頭承諾願意負擔
    原告搭計程車之支出，又依原告受傷部位，對於其日常功能
    並不影響，更不影響其行動，其非不能自理生活，亦非無法
    自行就醫，則其復健回診即無搭乘計程車之必要，況由被告
    全額負擔高額計程車車資，有失衡平；再原告所列之109年1
    1月至110年10月回診及復健期間之車資，與其所提110年4月
    至同年7月上班油資有所矛盾，原證9請求之汽車油資3,169
    元及額外增加停車費用6,280元部分，本屬原告上班時之日
    常花費，與系爭事故無關；至出庭應訊衍生之交通費用630
    元部分，原告亦無法請求；另就喪失或減少勞動能力損失部
    分，依原告所提證據資料，並無永久傷害相關診斷證明，而
    原告事發前擔任工程師職務，亦非粗重之勞動力工作，所受
    傷勢與減少將來工資收入之能力間無直接關聯性，且原告在
    系爭事故發生後仍有繼續工作，工作及工資均未受影響，何
    來減損之情？更不同意以勞工失能等級換算喪失或減少勞動
    能力之比率。甚者，原告請求之精神慰撫金金額過高。此外
    ，伊認為原告亦有過失，至少須負擔70%之過失責任。另原
    告對被告彭紹穩提出之刑事告訴部分，業經新竹地檢署以11
    0 年度偵續字第123 號為不起訴處分確定，故被告彭紹穩自
    無須負侵權行為損害賠償責任等語置辯。並聲明：並聲明：
    ㈠原告之訴駁回。㈡如受不利益判決，願供擔保請准宣告免為
    假執行。
三、得心證之理由：㈠
  ㈠被告曾莉婷部分：
　⒈本件就原告主張之事實及被告曾莉婷因前開不法之行為，業
    經本院刑事庭以110 年度交易字第560 號刑事判決認定被告
    曾莉婷犯過失傷害罪，處有期徒刑5月，如易科罰金，以1,0
    00元折算1日確定在案；原告因而支出醫療費用6萬9,452元
    、醫療用品費用1萬4,187元、系爭機車修復費用1萬元等情
    ，已據原告提出長庚醫療財團法人林口長庚紀念醫院（下稱
    林口長庚醫院）診斷證明書、醫療費用收據、電子發票等件
    為證，亦有上揭刑事判決附卷可稽，且為被告曾莉婷所不爭
    執，堪信為真正。 
　⒉按因故意或過失，不法侵害他人之權利者，負損害賠償責任
    ；不法侵害他人之身體或健康者，對於被害人因此喪失或減
    少勞動能力或增加生活上之需要時，應負損害賠償責任；不
    法侵害他人之身體、健康、名譽、自由、信用、隱私、貞操
    ，或不法侵害其他人格法益而情節重大者，被害人雖非財產
    上之損害，亦得請求賠償相當之金額，民法第184 條第1 項
    前段、第193 條第1 項、第195 條第1 項前段分別定有明文
    。經查，被告曾莉婷所為前開侵權行為，致原告受有右手第
    5指外傷性截肢之傷害，是原告本於前揭規定，請求被告曾
    莉婷賠償其所受損害，於法有據。
  ⒊茲就原告主張之各項損害項目及金額分別審酌析述如下：
　⑴醫療費用、醫療用品費用、系爭機車修復費用：
　　原告主張因系爭事故受傷就醫治療，且所騎系爭機車受損，
    而支出醫療費用6萬9,452元、醫療用品費用1萬4,187元、系
    爭機車修復費用1萬元等項，為被告曾莉婷所不爭執，原告
    此部分之請求為有理由。
　⑵交通費用：　
　　原告又主張其平日通勤都騎機車代步，車禍致使原告手部無
    法使力操控機車把手，而於醫囑所稱不宜開車騎車期間轉變
    為搭計程車，故其109年11月16日至110年10月4日回診、復
    健治療期間需搭乘計程車往返醫療院所就醫並接受治療所支
    出之計程車車資11萬5,045元，且於110年4月至同年7月平日
    上班開車支出汽車油資3,169元及額外增加之停車費支出6,2
    80元，暨於第二次手術出院後休養期間內搭乘計程車往返新
    竹地檢署出庭應訊之交通費用630元，及110年10月12日至11
    1年2月14日回診、復健治療期間搭乘計程車之費用60,575元
    ，以上共計支出交通費用18萬5,699元等語，提出復健治療
    預約單、計程車乘車證明、電子發票等件影本為證（見本院
    110 年度交附民字第312 號卷〈下稱附民卷〉第46至72頁、本
    院卷第116至127頁），本院考量質傷勢於系爭事故發生後回
    診、復健外出搭乘計程車之費用均屬其因受傷所額外支出之
    交通費用，故前開計程車費用為必要費用。然原告因上班需
    開車所支出之油資及停車費，縱未發生車禍亦係其因上班所
    需之通常支出，且原告因本件事件出庭往返，此乃原告循訴
    訟途徑保障其權利所為之支出，均難認係因被告曾莉婷侵權
    行為所生之損害而與侵權行為具有相當因果關係，原告此部
    分請求，委屬無據。是以，原告為求便利性及節省時間所支
    出之計程車交通費用合計175,620元，係必要費用，超過部
    分，不應准許。
　⑶看護費用：
　　原告另主張其因傷自109年11月6日入院治療至同年月16日出
    院共11日之住院期間及109年11月16日出院後休養1個月、11
    0年7月31日至同年9月28日需由專人看護，以全日看護每日2
    ,400 元計算，共計24萬2,400元等情，並提出林口長庚醫院
    開立之診斷證明書為憑。而上開診斷證明書記載原告受有右
    手第5指外傷性截肢、右手第5指末關節不能屈伸之病症，並
    於醫囑欄載明：109年11月6日入院接受治療，同日接受斷指
    重接手術，住院中需專人全日照護，因病況穩定於109年11
    月16日出院，宜休養1個月，病患需專人照護，又於110年7
    月30日接受肌腱縫合手術，術後需休養2個月，需專人照護
    等語（見附民卷第19頁），衡以原告之右手第5指既因受傷
    截肢，則洗澡、穿衣等日常生活事務勢必受影響而無法自理
    ，堪認依其傷勢，於109年11月6日至同年月16日住院11日期
    間、109年11月16日出院後1個月及110年7月30日術後2個月
    之休養期間確不能自理生活而有僱請看護人員照顧之必要，
    且依醫囑之文字記載，並考量原告於受傷初期傷勢較為嚴重
    ，具有住院治療之必要，足認其於住院期間所需專人照護之
    期間宜以全日照護為當，其餘期間則以半日照護為宜。是原
    告主張被告曾莉婷應賠償原告受有看護費用之損失，即屬可
    採。而原告需受人看護之必要期間為住院期間共11日，又原
    告雖由親屬照護，但所受之損害為相當於看護費之損害，自
    應以一般看護之費用為計算標準，參酌原告主張以每日2,40
    0 元計算全日看護費用，並未逾越一般全日看護之市價行情
    ，應屬合理之費用支出，故原告請求住院期間共11日之全日
    看護費用2萬6,400元（計算式：2,400×11＝26,400），及109
    年11月16日出院後1個月及110年7月30日術後2個月之休養期
    間之半日看護費用10萬8,000元（計算式：2,400元÷2×90日＝
    108,000元），共計13萬4,400元，當屬有據，可以准許。超
    過部分，則予駁回。
  ⑷薪資損失：
　　原告主張因傷住院期間、第一次手術後需在家休養1個月、
    第二次手術後需在家休養2個月，另自109年至111年2月14日
    為復健請假期間無法工作，109年至110年3月29日之每日工
    資以3,084元計算，110年4月1日起每日工資以3,995元計算
    ，薪資損失為54萬9,177元等語。查原告於109年11月6日住
    院，於109年11月16日出院，經醫囑表示「宜休養1個月」，
    又於110年7月30日接受肌腱縫合手術，術後「需休養2個月
    」而無法工作，有上開診斷證明書在卷可憑（見附民卷第19
    頁），堪認原告在上述住院治療及休養期間顯無法工作，其
    期間為自109年11月6日起至109年11月16日止之住院日數，
    加計出院後1 個月以30日計算之日數，合計為101日（計算
    式：11日住院期間＋90日出院後休養期間＝101日），自應認
    原告因上開傷害不能工作之期間應為101日，原告就逾此期
    間之請求，既未提出其他醫囑或相關證據資料證明其因上開
    傷害受傷而須休養1年時間之情事，則予駁回。又原告主張
    其於109年至110年3月29日之每日工資為3,804元，110年4月
    1日起每日工資為3,995元，有原告提出薪資給付單影本在卷
    為佐（見附民字卷第77至92頁），則原告請求其於事發後因
    傷不能工作之薪資損失為39萬5,664元（計算式：3,804元×4
    1日＋3,995元×60日＝395,664元），逾此數額之請求，容屬無
    據，礙難准許。
　⑸勞動能力減損：
　①按勞動能力減損之損害賠償，旨在補償受侵害人於通常情形
    下有完整勞動能力時，憑此勞動能力陸續取得之收入，被害
    人身體或健康遭受損害，致喪失或減少勞動能力，其本身即
    為損害，並不限於實際所得之損失；被害人因身體或健康受
    侵害而減少勞動能力所受之損害，其金額應就被害人受侵害
    前之身體健康狀態、教育程度、專門技能、社會經驗等方面
    酌定之，不能以一時一地之工作收入為準。故所謂減少或殘
    存勞動能力之價值，應以其能力在通常情形下可能取得之收
    入為標準。
　②原告復主張系爭事故造成右手第5指外傷性截肢、右手第5指
    末關節不能屈伸等傷害，依勞工保險局認定結果，其失能程
    度符合勞工職業災害保險失能給付標準附表第11-61項「一
    手中指、無名指或小指之末關節不能屈伸者」，為第15等級
    ，是其減少勞動能力之比例，即應以失能第15等級予以計算
    ，失能比例為2.5%（計算式：45日÷1800日×100%＝2.5%），
    則其喪失或減少勞動能力之損失為100萬6,264元，被告則辯
    以：原告依原告所提證據資料，並無永久傷害相關診斷證明
    ，而原告事發前擔任工程師職務，亦非粗重之勞動力工作，
    所受傷勢與減少將來工資收入之能力間無直接關聯性，且原
    告在系爭事故發生後仍有繼續工作，工作及工資均未受影響
    ，何來減損之情？更不同意以勞工失能等級換算喪失或減少
    勞動能力之比率云云。經查，原告因被告曾莉婷過失傷害行
    為致受有前開傷勢，其依診斷證明書所載，原告受有右手第
    5指外傷性截肢、右手第5指末關節不能屈伸等傷害，且等情
    ，有林口長庚醫院110年9月13日診斷證明書及勞工保險局11
    0年12月27日保職核字第110031025397號函在卷可憑（見附
    民卷第19頁、本院卷第77頁），則原告主張其右手第5指外
    傷性截肢、右手第5指末關節不能屈伸，經勞工保險認定失
    能程度符合勞工職業災害保險失能給付標準附表第11-61項
    第15等級，並據以請求喪失或減少勞動能力之損害，堪予採
    信。至被告曾莉婷雖稱原告於系爭事故發生後仍有繼續工作
    ，工作及工資均未受影響，並未有勞動能力減損云云，然原
    告目前縱能繼續工作，惟其工作效能是否毫無減損與其是否
    仍可繼續從事工作一節，實屬有別，且經勞工保險局認定原
    告所受傷勢造成原告勞動能力減損等情，已如上述，則被告
    曾莉婷上開所辯即無足採。
　③又原告所受之傷害，在當事人未請求鑑定喪失勞動能力比例
    之情形下，本院審酌原告經勞工保險局認定15級失能等級，
    並參酌勞工職業災害保險失能給付第1等級給付標準為1,800
    日、第15等級給付標準為45日，認原告減損勞動能力比例為
    為2.5﹪（計算式：45日÷1,800日＝0.025），故原告主張以失
    能比例2.5%計算，尚屬有據。再查原告為67年10月28日出生
    ，於132年10月28日滿65歲，原告自發生車禍後之109年12月
    17日起至110年3月31日止共105日、110年4月1日起至本院言
    詞辯論終結之日即111年8月24日共511日止（原告上開住院
    及休養期間共101日之不能工作損失業已請求工資損害賠償
    ，詳如前述，此部分不能工作損失經本院准許，而不得向被
    告曾莉婷請求勞動能力減損），所受勞動能力減少之損害均
    已確定發生，且已到期，即無須扣除中間利息之問題，並以
    原告主張其於109年至110年3月間之每日工資為3,084元，11
    0年4月1日起每日工資調整為3,995元計算勞動能力減損，是
    經計算結果，原告此部分所受之損害額為6萬1,022元（計算
    式：3,804元×2.5%×105日＋3,995元×2.5%×511日＝9,986元＋51
    ,036元＝61,022元，元以下四捨五入，下同），其此部分之
    請求，應屬有據。另自111年8月25日起至132年10月28日止
    之勞動能力減損之金額，應屬期前要求被告一次給付，自應
    扣除其中間利息，始屬公平，經依霍夫曼式計算法扣除中間
    利息（首期給付不扣除中間利息）核計其金額為53萬5,972
    元【計算方式為：36,454×14.00000000+(36,454×0.0000000
    0)×(15.00000000-00.00000000)=535,972.0000000000。其
    中14.00000000為年別單利5%第21年霍夫曼累計係數，15.00
    000000為年別單利5%第22年霍夫曼累計係數，0.00000000為
    未滿一年部分折算年數之比例(65/366=0.00000000)。】。
　④基上，原告請求被告曾莉婷應賠償勞動能力減損之金額59萬6
    ,994元（計算式：61,022元＋535,972元＝596,994元），應屬
    可採，逾此數額之請求，乃屬無據。
　⑹精神慰撫金：
　　按法院對於非財產上損害之量定，應斟酌雙方之身分、地位
    、資力與加害之程度及其他各種情形，核定相當之數額，其
    金額是否相當，自應依實際加害情形與被害人所受之痛苦及
    雙方之身分、地位、經濟狀況等關係決定之。查原告因本件
    事故受有「右手第5指外傷性截肢、右手第5指末關節不能屈
    伸」之傷害，因而住院治療，並受有相當之外傷，不僅  身
    體受到侵害，日常生活亦造成不便，其受有精神上之痛苦，
    自屬當然，其請求被告給付精神慰撫金，自屬有據。本院審
    酌兩造之身分、地位、經濟狀況、被告曾莉婷之過失情節、
    原告所受傷勢及可能影響生活之程度等一切情狀，認原告請
    求180萬元之精神慰撫金，尚嫌過高，應以40萬元為適當公
    允，超過部分之請求，容屬無據，不應准許。
　⑺綜上，原告請求被告給付之賠償金額為137萬967元（計算式
    ：醫療費用6萬9,452元＋醫療用品費用1萬4,187元＋系爭機車
    修復費用1萬元＋回診復健交通費用17萬5,620元＋看護費用13
    萬4,400元＋薪資損失39萬5,664元＋勞動能力減損59萬6,994
    元＋精神慰撫金40萬元＝179萬6,317元）。
　㈡被告彭紹穩部分：
　⒈按當事人主張有利於己之事實者，就其事實有舉證之責任，
    民事訴訟法第277 條前段定有明文。民事訴訟如係由原告主
    張權利者，應先由原告負舉證之責，若原告先不能舉證，以
    證實自己主張之事實為真實，則被告就其抗辯事實即令不能
    舉證，或其所舉證據尚有疵累，亦應駁回原告之請求。次按
    侵權行為所發生之損害賠償請求權，以有故意或過失不法侵
    害他人之權利為其成立要件，此觀民法第184 條之規定自明
    。又因故意或過失，不法侵害他人之權利者，負損害賠償責
    任。是以，侵權行為損害賠償請求權之發生，以有故意或過
    失不法侵害他人之權利為成立要件，若行為人之行為無故意
    或過失，即無賠償之可言；若無實際損害發生亦無賠償之可
    言；並以損害之發生及有責任原因之事實，二者之間，有相
    當因果關係為成立要件，故原告所主張損害賠償之債，如不
    合於此項成立要件者，即難謂有損害賠償請求權存在。申言
    之，侵權行為之成立，應具備加害行為、侵害權利、行為不
    法、致生損害、相當因果關係、行為人具責任能力及行為人
    須有故意或過失等要件，若任一要件有所欠缺，即無侵權行
    為責任之可言，且原告應就上開要件負舉證責任。　
　⒉原告主張被告彭紹穩於為肇事車輛駕駛人，未督促或提醒被
    告曾莉婷避免從左側開啟車門，及於開啟車門前注意後方行
    人、車輛之動向等情，就被告曾莉婷違規貿然開啟車門之舉
    ，應同負過失傷害之責任一節，固有提出道路交通事故現場
    圖及鑑定報告為證（見本院卷第67頁、第74至76頁），然查
    ，被告彭紹穩係將肇事車輛停放於路邊劃設之停車格內，並
    無違規停車或暫停不當之情，而被告曾莉婷違反道路交通安
    全規則之規定，任意開啟車門之行為係其自己行為，而被告
    彭紹穩已先下車，就另一成年人被告曾莉婷的行為，並無任
    何照護、保護義務，無從認為被告彭紹穩有何違反注意義務
    之過失。此外，原告前就本件起訴事實相同之同一事實對被
    告彭紹穩提出過失傷害之刑事告訴，經新竹地檢署檢察官以
    110 年度偵續字第123 號為不起訴處分，亦與本院前開認定
    大致相符，益徵被告彭紹穩並無侵害原告之權利。是原告主
    張被告彭紹穩就系爭事故之發生同具過失，應與被告曾莉婷
    負連帶賠償責任云云，即無可採。　 
　㈢原告並無與有過失：
　⒈被告曾莉婷另辯以：原告超速行駛，對於事故發生亦有過失
    云云。查本件車禍肇事責任經新竹地檢署檢察官送請交通部
    公路總局新竹區監理所竹苗區車輛行車事故鑑定會鑑定，其
    鑑定意見書內載：「… 伍、肇事分析：… 二、佐證資料：…⒌
    依翻拍監視器影像畫面顯示肇事地行車速限50公里/小時，
    而謝員（即原告）於警訊筆錄自承行車速率為60~70公里/小
    時，顯然謝車已超速行駛。…柒、鑑定意見：一、彭紹穩（
    即被告）駕駛自用小客車，在路邊停車後其乘員曾莉婷開啟
    左後車門，未注意車道上行進中之車輛並讓其先行，為肇事
    原因。二、謝政良（即原告）駕駛普通重型機車，措手不及
    ，無肇事因素。但超速行駛有違規定。」等語，有該鑑定會
    110年12月27日竹監鑑字第1100327791號函檢送之竹苗區000
    0000案鑑定意見書在卷可考（見本院卷第74至76頁），原告
    雖亦有超速行駛之違規，惟僅係行車違反法律規定，如被告
    曾莉婷能注意大眾交通安全，而未主動違規開啟左後車門，
    即不致發生該交通事故，益徵系爭事故應係因被告曾莉婷之
    過失所致，至原告超速與否則與系爭事故無因果關係。
　⒉而民法第217 條第1 項被害人與有過失之成立，乃以其行為
    為損害之共同原因，並有助成損害之發生或擴大者為要件，
    然如前述原告超速與否既與系爭事故無因果關係，被告自無
    從爰引上開規定，抗辯被害人與有過失，而請求減輕其應負
    損害賠償之金額。故被告曾莉婷上開所辯，難認屬實，不足
    採信。
四、末按給付無確定期限者，債務人於債權人得請求給付時，經
    其催告而未為給付，自受催告時起，負遲延責任。其經債權
    人起訴而送達訴狀，或依督促程序送達支付命令，或為其他
    相類之行為者，與催告有同一之效力；遲延之債務，以支付
    金錢為標的者，債權人得請求依法定利率計算之遲延利息；
    應付利息之債務，其利率未經約定，亦無法律可據者，週年
    利率為5%，民法第229 條第2 項、第233 條第1 項前段、第
    203 條分別定有明文。本件係屬侵權行為損害賠償之債，自
    屬無確定期限者，又以支付金錢為標的，則依上揭法律規定
    ，原告就其得請求被告曾莉婷給付之金額部分，請求自刑事
    附帶民事起訴狀繕本送達翌日起加計週年利率5%之利息，亦
    屬有據，應予准許。而本件刑事附帶民事起訴狀繕本係於11
    0 年11月15日送達被告曾莉婷（見附民卷第99頁），是原告
    向被告曾莉婷請求遲延利息之起算日為110 年11月16日，洵
    堪認定。
五、綜上所述，原告依侵權行為之法律關係，請求被告曾莉婷給
    付1,796,317 元，及自110 年11月16日起至清償日止，按週
    年利率5%計算之遲延利息，為有理由，應予准許；逾此範圍
    之請求，為無理由，應予駁回。
六、本件係依民事訴訟法第427 條第2 項第11款規定適用簡易訴
    訟程序，而為被告曾莉婷部分敗訴之判決，就原告勝訴部分
    依同法第389 條第1 項第3 款規定，應依職權宣告假執行，
    原告雖聲明此部分願供擔保聲請假執行，惟此僅促使法院職
    權發動，不另為假執行准駁之諭知。另被告曾莉婷陳明願供
    擔保，聲請宣告免為假執行，核無不合，爰酌定相當擔保金
    額准許之。至原告敗訴之部分，其假執行之聲請即失所附麗
    ，應併予駁回。
七、本件事證已臻明確，兩造其餘之攻擊防禦方法及所提證據，
    於判決結果不生影響，爰不一一論列，附此敘明。
八、本件係由本院刑事庭移送之附帶民事訴訟事件，依刑事訴訟
    法第504 條第2 項之規定，免納裁判費。惟免納裁判費部分
    限定移送前在刑事判決認定之事實內，應負損害賠償責任部
    分，本件移送民事庭後，原告就被告彭紹穩部分、追加請求
    金額、系爭機車維修費用部分仍應支付裁判費用支出，被告
    曾莉婷僅就系爭機車維修部分敗訴，此部分應由被告曾莉婷
    負擔，其餘裁判費用均應由原告負擔，諭知兩造訴訟費用負
    擔如主文第3 項所示。
中　　華　　民　　國　　111 　年　　9 　　月　　23　　日
                  新竹簡易庭  法  官 黃致毅
以上正本證明與原本無異。
如不服本判決，須於判決送達後20日內向本庭提出上訴狀（應按
他造當事人之人數附繕本）；如委任律師提起上訴者，應一併繳
納上訴審裁判費。
中　　華　　民　　國　　111 　年　　9 　　月　　23　　日
                              書記官  蕭宛琴